臺灣臺南地方法院刑事裁定
109年度交簡抗字第2號
抗  告  人  
即  被  告  吳億興


上列抗告人即被告因公共危險案件，不服本院中華民國109年11
月5日109年度交簡字第2235號第一審刑事裁定，提起抗告，本院
管轄之第二審合議庭裁定如下：
    主  文
抗告駁回。
    理  由
一、抗告意旨略以：被告重大疾病生活困苦，且要照顧中風之大
    哥，無經濟能力，若被執行，大哥無人照顧，請法官更為適
    當裁定。
二、上訴期間為20日，自送達判決後起算；提起上訴，應以上訴
    書狀提出於原審法院為之；原審法院認為上訴不合法律上之
    程式或法律上不應准許或其上訴權已經喪失者，應以裁定駁
    回之，刑事訴訟法第349條前段、第350條第1項、第362條前
    段分別定有明文；此對刑事簡易案件提起上訴亦有適用，同
    法第455條之1第3項可資參照。
三、又被告、自訴人、告訴人、附帶民事訴訟當事人、代理人、
    辯護人、輔佐人或被害人為接受文書之送達，應將其住所、
    居所或事務所向法院或檢察官陳明；送達文書，除本章有特
    別規定外，準用民事訴訟法之規定；送達於應受送達人之住
    居所、事務所或營業所行之；送達於住居所、事務所或營業
    所不獲會晤應受送達人者，得將文書付與有辨別事理能力之
    同居人或受僱人；送達不能依前二條規定為之者，得將文書
    寄存送達地之自治或警察機關，並作送達通知書兩份，一份
    黏貼於應受送達人住居所、事務所、營業所或其就業處所門
    首，另一份置於該送達處所信箱或其他適當位置，以為送達
    。寄存送達，自寄存之日起，經10日發生效力，刑事訴訟法
    第55條第1項前段、第62條、民事訴訟法第136條第1項前段
    、第137條第1項、第138條第1項、第2項亦規定甚明。次按
    非因過失，遲誤上訴、抗告或聲請再審之期間，或聲請撤銷
    或變更審判長、受命法官、受託法官裁定或檢察官命令之期
    間者，於其原因消滅後5日內，得聲請回復原狀；回復原狀
    之聲請，由受聲請之法院與補行之訴訟行為合併裁判之，刑
    事訴訟法第67條第1項、第69條第1項前段亦有明文規定。而
    聲請回復原狀，依法本以當事人非因過失不能遵守期限者為
    限，所謂非因過失，係指逾期之緣由非可歸責於當事人而言
    ，若其不能遵守期限由於自誤，即不能謂非過失（最高法院
    21年抗字第169號判例意旨可供參照）。
四、經查：
(一)本件抗告人即被告吳億興因公共危險案件，經本院於民國10
    9年8月21日以109年度交簡字第2235號判決罪刑後，該判決
    於109年9月3日送達至被告位於臺南市○○區○○里○○00號之戶
    籍地(即被告於該案警詢、偵查中陳明之送達處所，見警卷
    第1頁及偵卷第11頁），有上開判決書及本院送達證書在卷
    可稽。且被告亦不否認臺南市○○區○○里○○00號戶籍地為其住
    所，此有聲明上訴狀及刑事抗告狀上被告均記載自己之送達
    處所為該址即明。而上開送達被告戶籍地之判決，因郵差未
    獲會晤本人，亦無受領文書之同居人或受僱人，已於109年9
    月3日將該送達文書寄存於臺南市政府警察局學甲分局將富
    派出所，並作送達通知書兩份，一份黏貼於受送達人住居所
    門首，另一份置於送達處所信箱或其他適當位置，以為送達
    （見原審卷第31頁送達證書），依刑事訴訟法第62條送達文
    書準用民事訴訟法第138條第1項、第2項之規定，該判決書
    之送達於寄存之10日後合法發生送達效力。是上開判決之上
    訴期間應自判決送達生效日即109年9月13日之翌日起算20日
    ，並加計在途期間2日，其上訴不變期間計至109年10月5日
    屆滿，然被告遲至109年10月28日始具狀向本院提起上訴，
    顯已逾上訴期間而違背法律上之程式。
(二)抗告意旨雖陳明其經濟困難，生活困苦，需照料親人等情。
    然此為被告就原審所量處罪刑之實質審查理由，無解於上開
    判決已經合法送達，且被告提起上訴逾期違背法律上程式之
    情狀。且被告未依張貼於其住所門首之送達通知前往領取原
    審判決書，遲至109年10月27日始至將富派出所領取，有該
    派出所受理訴訟文書寄存登記簿影本1紙可證。被告上開行
    為導致上訴逾期，難認非因自己過失所致，不合聲請回復原
    狀之要件。是以，抗告意旨上開所指，難認有理由。
(三)綜上所述，被告所提上訴，已逾20日之法定不變期間，其上
    訴即屬違背法律上之程式，且無從補正，是原審法院以上訴
    逾期為由，裁定駁回被告之上訴，於法並無不合。抗告意旨
    執前辯詞指摘原裁定不當，核無理由，其抗告應予駁回。
五、據上論斷，依刑事訴訟法第455 條之1 第5 項、第412 條，
    裁定如主文。
中　　華　　民　　國　　109 　年　　12　　月　　31　　日
                  刑事第二庭  審判長法  官    鄭文祺
　　　　　　　　　                  法  官    王惠芬
　　　　　　　　　                  法　官　  李音儀
以上正本證明與原本無異。
不得抗告。
　　　　　　　　　　　　　　　　　　書記官    陳怡蓁
中　　華　　民　　國　　109 　年　　12　　月　　31　　日